---
title: "Lab 02 - Plastic waste"
author: "Votre nom"
date: "La date"
output: github_document
---

## Chargement des packages et des données

```{r load-packages, message=FALSE}
library(tidyverse) 
```

```{r load-data, message=FALSE}
plastic_waste <- read_csv("data/plastic-waste.csv")
```

Commençons par filtrer les données pour retirer le point représenté par Trinité et Tobago (TTO) qui est un outlier.

```{r filter-data, message=FALSE}
plastic_waste <- plastic_waste %>%
  filter(plastic_waste_per_cap < 3.5)
```


## Exercices

### Exercise 1

```{r plastic-waste-continent}
ggplot(plastic_waste, aes(x = plastic_waste_per_cap )) +
  geom_histogram( binwidth = 0.2) +
  facet_wrap(~ continent) 
```

### Exercise 2

```{r plastic-waste-density}
ggplot(plastic_waste, aes(x = plastic_waste_per_cap, color = continent, fill = continent )) + 
  geom_density(alpha = 0.3)
```

La couleur (color et fill) change selon une variable, ici le continent, c’est pourquoi elle se trouve dans aes(). La transparence (alpha) est plutôt une valeur esthétique fixe, donc elle se trouve dans geom_density(). 

### Exercise 3

Boxplot:

```{r plastic-waste-boxplot}
ggplot(plastic_waste, aes(x = continent,
                  y = plastic_waste_per_cap)) +
  geom_boxplot() 
```

Violin plot:

```{r plastic-waste-violin}
ggplot(plastic_waste, aes(x = continent,  y = plastic_waste_per_cap)) +
         geom_violin()
```

Un boxplot résume les données avec la médiane, les quartiles et les valeurs extrêmes, mais il ne montre pas comment les valeurs sont réparties à l’intérieur de la boîte. Le violin plot ajoute cette information en affichant la forme de la distribution : on peut voir si les données sont concentrées, dispersées, symétriques, etc. 

### Exercise 4


```{r plastic-waste-mismanaged}
ggplot(plastic_waste, aes(x = plastic_waste_per_cap,  y = mismanaged_plastic_waste_per_cap, color = continent)) + 
  geom_point()
```

On observe une relation positive : plus la quantité de déchets plastiques par habitant augmente, plus la quantité de déchets mal gérés tend aussi à augmenter. La tendance varie selon le continent, l’Asie et l’Amérique du Sud ayant davantage de déchets non gérés, tandis que l’Europe et l’Amérique du Nord restent plus bas même avec une production moyenne.

### Exercise 5


```{r plastic-waste-population-total}
ggplot(plastic_waste, aes(x = plastic_waste_per_cap,  y = total_pop, )) + 
  geom_point()
```

```{r plastic-waste-population-coastal}
ggplot(plastic_waste, aes(x = plastic_waste_per_cap,  y = coastal_pop, )) + 
  geom_point()
```

Réponse à la question...

## Conclusion

Recréez la visualisation:

```{r recreate-viz}
# insert code here
```
